# 陈版主，您好，请教一个关于经济补偿金的问题

提问人：wx_6273b02d67dd 时间：2022-11-30 13:20:50
最近再做一家日资企业的审计，该企业在今年发生股权变更，转到另一家日企名下。在转让时，前后任股东达成一致，为了保证过渡的平稳性，给予所有员工经济补偿金，按照员工入职时间计算到股权转让这个时点，具体发放金额按照员工过去 12 个月月平均工资乘以N+2计算，分期发放，期间离职的员工，不享有未发放部分的经济补偿金。如后续有辞退员工、协商解除等情形，需要支付经济补偿金的话，就从股权转让的时点开始计算。 该如何进行账务处理。

回答人：chenyiwei
这种情况可能涉及作为辞退福利的会计处理（一次性计入损益）。因背景信息有限，无法做详细判断。